【裁判字號】    98,交聲,4537
【裁判日期】    981230
【裁判案由】    聲明異議
【裁判全文】
臺灣臺中地方法院交通事件裁定        98年度交聲字第4537號
原處分機關  交通部公路總局臺中區監理所臺中市監理站
異  議  人  甲○○
即受處分人
上列異議人即受處分人因違反道路交通管理處罰條例案件，對於
交通部公路總局臺中區監理所臺中市監理站中華民國98年12月2
日裁監稽違字第裁61-GE0000000號所為之裁決處分(原舉發案號
：中市警交字第GE0000000號)，聲明異議，本院裁定如下：
    主  文
異議駁回。
    理  由
一、原處分意旨略以：異議人即受處分人(下稱受處分人)甲○○
    於民國98年10月23日下午3時3分許，騎乘車牌號碼VQZ-516
    號輕型機車，行經臺中市○○○街與漢成四街口之設有燈光
    號誌管制之交岔路口處，因「闖紅燈(直行)」之違規，經臺
    中市警察局第六分局何安派出所警員依違反道路交通管理處
    罰條例第53條第1項以中交警交字第GE0000000號舉發違反道
    路交通管理事件通知單當場舉發，本站於98年12月2日以裁
    監稽違字第裁61-GE0000000號裁決書，裁處罰鍰新臺幣(下
    同)1,800元，並依同條例第63條記違規點數3點(98年11月6
    日已繳納罰鍰)等語。
二、受處分人聲明異議意旨略以：案發當時伊是沿臺中市西屯區
    ○○○街直行，行至與漢成四街交岔路口時，當時路口交通
    號誌燈號為綠燈，因伊車速緩慢，尚未行至路口中線，燈號
    已轉換為黃燈，伊只好繼續前行，待完全通過上開交岔路口
    時燈號才轉換為紅燈，適警員乙○○在場執勤，立即將伊攔
    查，並認定伊闖紅燈，伊當場表示並未闖紅燈，然警員不予
    理會，本件並無任何照片或錄影畫面可證明伊當時有闖紅燈
    之違規，為此具狀聲明異議，請求撤銷原處分云云。
三、按汽車駕駛人，行經有燈光號誌管制之交岔路口闖紅燈者，
    處1,800元以上5,400元以下罰鍰；又汽車駕駛人有前開規定
    之情形者，除依該條處罰鍰外，並予記違規點數3點，道路
    交通管理處罰條例第53條第1項、第63條第1項第3款分別定
    有明文。經查：
(一)本件受處分人甲○○於98年10月23日下午3時3分許，騎乘車
    牌號碼VQZ-516號輕型機車，行經臺中市○○○街與漢成四
    街口之設有燈光號誌管制之交岔路口處，因「闖紅燈(直行)
    」之違規，經臺中市警察局第六分局何安派出所警員乙○○
    以中交警交字第GE0000000號舉發違反道路交通管理事件通
    知單當場舉發，經原處分機關認受處分人確有上開違規情事
    ，依違反道路交通管理處罰條例第53條第1項於98年12月2日
    以裁監稽違字第裁61-GE0000000號裁決書，裁處罰鍰1,800
    元，並依同條例第63條記違規點數3點等情，有上開違反道
    路交通管理事件通知單、裁決書各1份在卷可稽。
(二)受處分人確有於前揭時、地騎乘上開輕型機車闖紅燈一節，
    業經證人即當日執行勤務舉發本違規事件之臺中市警察局第
    六分局何安派出所警員乙○○於本院調查時到庭具結證稱：
    本件交通違規是伊舉發，伊當時是執行淨牌專案勤務，主要
    針對已經註銷或沒有懸掛車牌的車輛進行攔檢，伊站在華美
    西街上，距離漢成四街路口約30公尺地方定點攔查，伊看到
    受處分人沿華美西街往文心路方向行駛，當時華美西街與漢
    城四街交岔路口，受處分人行駛方向已經紅燈，也有車輛已
    經停車，受處分人從停等紅燈的機車右邊繞出來，然後看了
    左右沒有車子後，就往前行駛。華美西街與漢成4街路口應
    該是8米路口，是直線，沒有彎道。我們有規定如果黃燈變
    成紅燈不會去取締，怕臨時煞車造成車禍，伊攔查受處分人
    ，是因為當時已經是紅燈，她還直行，伊才攔檢，伊攔下受
    處分人時，叫她回頭看是紅燈，她還對伊說對不起等語，並
    有證人提出其所繪製註明本件舉發違規路口、警員攔查地點
    之違規路段現場圖及舉發地點照片2張以資佐證。而觀之證
    人乙○○提出之舉發地點照片，可知本件違規路口附近之華
    美西街路段道路寬敝，堪稱平直，燈號明確，無大型物體遮
    蔽燈號及路口處路面上之標線，證人乙○○在該違規路口前
    方之華美西街路段上確可輕易目視違規處所之號誌變化情形
    ，其證述舉發本件違規情形堪以採信。
(三)查舉發違反燈光號誌之違規，常係一瞬間突發之行為，此乃
    眾所周知之事，所需之舉證狀態稍縱即逝，除設有感應照相
    之路口、或經警員執行定點交通稽查勤務時預以錄影或拍照
    方式蒐集證據外，因有不及操作攝影器材或其他事實上之困
    難，通常無法就一瞬間突發之交通違規行為即時攝影取證，
    且事後已難以還原現場狀態，是以，舉發當時現場之執勤警
    員自屬本件之重要證人，如無其他證據顯示舉發警員有誤認
    或故意構陷之情事時，自應信賴舉發警員親眼目睹之證言，
    尚難以舉發警員無法提出其他證據佐證，即認其所述不可採
    信。況警察於執行公務時，本身即受有行政懲處責任之監督
    ，且其到庭具結作證，更係以刑事責任擔保其證言之真實性
    ，證人乙○○與受處分人間並無怨隙，且素不相識，衡情證
    人乙○○應無設詞攀誣，或虛構違規事實以陷害受處分人之
    理，且亦無任何證據足資證明其有何捏造事實違法取締之不
    法情事，因此本院認證人乙○○本於維護交通秩序、安全職
    責所為之取締，當屬合法、正確之舉發，其上開證述內容，
    經核尚無不可採信之處，自堪採信。而受處分人既未能提出
    對其有利之相關證據供法院調查，其泛以前詞置辯，自不足
    採。
四、綜上所述，受處分人駕駛上開車輛於上述時、地闖紅燈之違
    規行為，應堪認定，受處分人否認前開違規行為，所辯委無
    足採。原處分機關援引前揭道路交通管理處罰條例第53條第
    1 項及違反道路交通管理事件統一裁罰基準表之規定，裁處
    異議人罰鍰1,800元，並依同條例第63條第1項第3款記違規
    點數3點核無違誤，受處分人執上開事由指摘原處分不當，
    求予撤銷，為無理由，應予駁回。
五、依道路交通管理處罰條例第87條第2項，道路交通案件處理
    辦法第19條，裁定如主文。
中    華    民    國    98    年    12    月    30    日
                    交通法庭    法  官  簡芳潔
以上正本證明與原本無異。
如不服本裁定，應於收受送達後5日內向本院提出抗告狀。（應
附繕本）
                                書記官  呂苗澂
中    華    民    國    98    年    12    月    30    日

司法院資訊處製作；財團法人民間司法改革基金會備份。
